【裁判字號】    99,交易,183
【裁判日期】    990705
【裁判案由】    過失致死
【裁判全文】
臺灣臺北地方法院刑事判決             99年度交易字第183號
公  訴  人  臺灣臺北地方法院檢察署檢察官
被      告  甲○○
選任辯護人  王有民律師
            林靜歆律師
上列被告因過失致死案件，經檢察官提起公訴（98年度偵字第25
532號），被告於本院準備程序進行中就被訴事實為有罪陳述，
經告以簡式審判之旨，並聽取當事人之意見後，裁定進行簡式審
判程序，並判決如下：
    主  文
甲○○犯過失致人於死罪，處有期徒刑伍月，如易科罰金，以新
臺幣壹仟元折算壹日。緩刑貳年。
    事  實
一、甲○○於民國98年10月28日下午，騎乘車牌號碼為CSU─730
    號重型機車，後座搭載顏嘉萱，沿臺北縣新店市○○路往烏
    來向行駛，理應注意行經設有彎道之路段，均應減速慢行，
    作隨時停車之準備，而依當時天候晴，日間有暮光，路面鋪
    設柏油，乾燥無缺陷及障礙物，且無不能注意之情事，竟疏
    未注意，於同日下午5時5分許，在臺北縣新店市○○路1段
    小粗坑橋前，失控倒地滑行至對向車道，撞擊由呂芳烈（另
    經臺灣臺北地檢署檢察官為不起訴處分）所駕駛，沿臺北縣
    新店市○○路往新店方向，車牌號碼為352─FE號營業大客
    車，致顏嘉萱因頸椎骨折神經性休克死亡。嗣甲○○隨即於
    犯罪被發覺前，向到場處理之臺北縣政府警察局新店分局交
    通分隊警員自首而接受裁判。
二、案經甲○○向臺北縣政府警察局新店分局交通分隊警員自首
    後，由顏嘉萱之父乙○○訴請臺灣臺北地方法院檢察署偵查
    起訴，甲○○於準備程序進行中就被訴事實為有罪之陳述，
    經合議庭裁定改行簡式審判程序。
    理  由
一、上開事實業據被告甲○○於本院準備程序中及審理時坦承不
    諱（見本院卷第20頁至第25頁），且經證人即告訴人乙○○
    於警詢時之證述（見臺灣臺北地方法院檢察署98年度偵字第
    25532號卷第22頁至第24頁）綦詳、並有道路交通現場圖、
    臺北縣政府警察局新店分局交通分隊道路交通事故補充資料
    表、道路交通事故調查報告表(一)、(二)及現場照片24張、臺北
    縣政府警察局新店分局道路交通事故初步分析研判表、臺灣
    省臺北縣區車輛行車事故鑑定委員會北鑑字第981725號鑑定
    意見書等件（見同上偵查卷第25頁至第40頁、第58頁、第
    102頁至第105頁）在卷可佐，又被害人顏嘉萱因本件車禍事
    故受有頸椎骨折神經性休克死亡乙節，亦經臺灣臺北地方法
    院檢察署檢察官相驗屬實，有相驗筆錄、相驗屍體證明書、
    檢驗報告書、相驗照片等件（見臺北地檢署九十八年度相字
    第七二七號卷第五五頁至第七八頁）在卷可按，足認被告之
    任意性自白與事實相符，而可採信。按行經設有彎道、坡路
    、狹路、狹橋、隧道、學校、醫院標誌之路段、道路施工路
    段、泥濘或積水道路、無號誌之交岔路口及其他人車擁擠處
    所，或因雨霧致視線不清或道路發生臨時障礙，均應減速慢
    行，作隨時停車之準備，道路交通安全規則第93條第1項第
    2款定有明文，衡諸當時狀況，亦無不能注意之事，被告疏
    未注意，以致於失控倒地滑行至對向車道，撞擊由同案被告
    呂芳烈所駕駛，沿臺北縣新店市○○路往新店方向，車牌號
    碼為352─FE號營業大客車，致顏嘉萱因頸椎骨折神經性休
    克死亡，其就本件車禍事故之發生，自有過失甚明，且其過
    失顯與被害人死亡結果有相當因果關係，是以，本件被告過
    失致人於死犯行事證明確，洵堪認定，應依法論科。
二、核被告所為，係犯刑法第276條第1項之過失致人於死罪。被
    告肇事後，於其上開犯行尚未為任何有偵查犯罪職權之公務
    員知悉前，不逃避裁判留在現場，並向前往現場處理之警員
    ，承認其為肇事人，此有臺北縣政府警察局新店分局道路交
    通事故肇事人自首情形紀錄表（見同上偵查卷第42頁）在卷
    可稽，嗣亦未逃避偵審，合於自首之要件，爰依刑法第62條
    前段規定，減輕其刑。爰審酌被告理應注意行經設有彎道之
    路段，均應減速慢行，作隨時停車之準備，而依當時天候晴
    ，日間有暮光，路面鋪設柏油，乾燥無缺陷及障礙物，且無
    不能注意之情事，竟疏未注意，導致被害人顏嘉萱死亡嚴重
    結果，惟其犯後坦承犯行，雖迄未能與告訴人達成和解，然
    已取得告訴人之諒解，並已賠償部分金額與告訴人，態度良
    好，且前無任何刑事不法前科，素行尚佳兼衡其生活狀況、
    智識程度等一切情狀，量處如主文所示之刑，並諭知易科罰
    金之折算標準。
三、末查被告未曾因故意犯罪而受有期徒刑以上刑之宣告，有卷
    附臺灣高等法院被告前案紀錄表（見本院卷第5頁）可參，
    本件因一時疏失，偶罹刑典，且事後坦承犯行，並儘速取得
    告訴人諒解，並已賠償部分金額，已如前述，另告訴人亦於
    本院審理時當庭表示願意原諒被告，請求從輕量刑，並給予
    被告緩刑，而公訴人亦請求本院告訴人之意見，給予被告妥
    適之刑，並同意給予被告緩刑，被告經此偵審程序並科刑之
    教訓後，應知警惕，信無再犯之虞，本院認所宣告之刑，以
    暫不執行為適當，爰依刑法第74條第1項第1款規定，諭知被
    告緩刑2年，以勵自新。
據上論斷，應依刑事訴訟法第273條之1、第299條第1項前段，刑
法第276條第1項、第62條前段、第41條第1項前段、第74條第1項
第1款，刑法施行法第1條之1，判決如主文。
本案經檢察官蔡偉逸到庭執行職務
中    華    民    國    99    年    7     月    5     日
                      交通法庭  法  官  鄭昱仁
上正本證明與原本無異。
如不服本判決應於收受送達後10日內向本院提出上訴書狀，並應
敘述具體理由；其未敘述上訴理由者，應於上訴期間屆滿後20日
內向本院補提理由書（均須按他造當事人之人數附繕本）「切勿
逕送上級法院」。告訴人或被害人如對於本判決不服者，應具備
理由請求檢察官上訴，其上訴期間之計算係以檢察官收受判決正
本之日期為準。
                                書記官  宋德華
中    華    民    國    99    年    7     月    6     日
附錄本案論罪科刑法條
中華民國刑法第276條
（過失致死罪）
因過失致人於死者，處 2 年以下有期徒刑、拘役或 2 千元以下
罰金。
從事業務之人，因業務上之過失犯前項之罪者，處 5 年以下有
期徒刑或拘役，得併科 3 千元以下罰金。

司法院資訊處製作；財團法人民間司法改革基金會備份。
